【裁判字號】    89,毒抗,134
【裁判日期】    890629
【裁判案由】    聲請觀察勒戒
【裁判全文】
臺灣高等法院高雄分院刑事裁定          八十九年度毒抗字第一三四號
    抗  告  人
    即  被  告  甲○○
    聲  請  人  臺灣高雄地方法院檢察署檢察官
右抗告人因聲請觀察勒戒案件，不服台灣高雄地方法院中華民國八十八年十一月十六
日裁定（八十八年度毒聲字第八四四四號），提起抗告，本院裁定如左：
      主      文
原裁定撤銷。
      理      由
一、原裁定意旨略以：抗告人即被告甲○○於民國八十八年十月五日十五時十分許回
    溯二十四小時內某時，在不詳地點施用第一級毒品海洛因，為警在高雄市○○區
    ○○路查獲，採尿送驗。訊據被告雖否認上揭犯行，惟查被告尿液經送檢驗後有
    毒品嗎啡陽性反應，有高雄市立凱旋醫院出具之尿液檢驗報告附卷可稽，且有被
    告持有白色粉末，經送請法務部調查局鑑定結果，為第一級毒品海洛因，淨重零
    點二三公克，有該局鑑驗通知書可考，被告所辯顯不足採，其施用毒品之犯行堪
    予認定，經聲請人提出聲明，爰依毒品危害防制條例第二十條第一項及觀察勒戒
    處分執行條例第三條第一項規定，將被告送勒戒處所觀察、勒戒。
二、抗告意旨指稱：本案純係移案機關重複移案，抗告人於八十八年十月間，因施用
    第一級毒品海洛因，前經原審於八十八年十二月十三日裁定移送台灣高雄看守所
    附設勒戒處所，施以觀察、勒戒，並於八十八年十二月廿九日因無繼續施用毒品
    傾向出所，有該所八十八年十二月廿二日高所坤戒勒字第五四二一號函送之證明
    書在卷可稽，並經檢察官處分不起訴在案，本案與前審係屬同一案件，基於一罪
    不兩罰之原則，不得再移送勒戒，為此請求撤銷原裁定。
三、查抗告人前因施用第一級毒品海洛因，經檢察官聲請，並經原審以八十八年度毒
    聲字第八四四四號裁定台灣高雄看守所附設勒戒所觀察勒戒後，認無繼續施用毒
    品之傾向，有該所八十八年十二月廿二日高所坤戒勒字第五四二一號函送之證明
    書一份附卷可稽，並經檢察官於八十八年十二月廿八日處分不起訴確定在案，有
    台灣高雄地方法院檢察署八十八年度毒偵字第一六０九號檢察官不起訴處分書影
    本一份在卷可稽。本案與前案既屬同一案件，抗告人既因同一案件經檢察官處分
    不起訴確定在案，自無再行移送觀察勒戒之理？原審未察，裁定抗告人應移送觀
    察勒戒，自有未當，抗告意旨，執此指摘原裁定不當，為有理由，自應由本院將
    原裁定撤銷。
四、據上論斷，應依刑事訴訟法第四百十三條，裁定如主文。
中    華    民    國     八十九     年       六       月     廿九       日
                              臺灣高等法院高雄分院刑事第三庭
                                  審判長法官  莊秋桃
                                        法官  陳中和
                                        法官  謝宏宗
右正本證明與原本無異。
不得再抗告。
                                      書記官  陳靖華
中    華    民    國     八十九     年       七       月     三         日
                                                                        Ｂ


司法院資訊處製作；財團法人民間司法改革基金會備份。
